# 同一控制下合并日后购买少数股权（同一控制人100%控股其他公司持有）

提问人：xiaobei08 时间：2018-07-25 18:06:32
陈老师，请教您一个问题，在同一控制下合并日后购买少数股权，该少数股权同样属于同一控制人100%控股的其他公司持有的，会计处理是 1 、单体报表此部分是按照支付的对价作为长投的成本，合并报表中支付对价与按照净资产份额计算的调整资本公积； 2 、还是按照少数股权在最终控制方合并财务报表中的账面净资产的份额计算的成本入账（即参照合并日时的会计处理）？

回答人：chenyiwei
如果该次收购少数股权交易与同一控制下合并不构成一揽子交易的，则按照你说的第一种方法处理，即“单体报表此部分是按照支付的对价作为长投的成本，合并报表中支付对价与按照净资产份额计算的调整资本公积”。并且不追溯调整前期的少数股东权益和少数股东损益。